【裁判字號】    99,交訴,1
【裁判日期】    990129
【裁判案由】    過失致死
【裁判全文】
臺灣臺北地方法院刑事判決               99年度交訴字第1號
公  訴  人  臺灣臺北地方法院檢察署檢察官
被      告  甲○○
選任辯護人  李佩昌律師
上列被告因過失致死案件，經檢察官提起公訴（九十八年度調偵
字第一三二九號），被告於準備程序中先就被訴事實為有罪之陳
述，經本院告以簡式審判之旨，並聽取當事人之意見後，本院合
議庭裁定行簡式審判程序，判決如下：
    主  文
甲○○因過失致人於死，處有期徒刑陸月，如易科罰金，以新臺
幣壹仟元折算壹日。緩刑貳年。
    事  實
一、甲○○於民國九十八年九月三十日十四時五十分許，駕駛車
    牌號碼九四六六－ＭＷ號自小客車，沿臺北市○○區○○街
    由東往西方向行駛，行經金華街與金山南路交岔路口，欲左
    轉金山南路時，本應注意汽車行駛至交岔路口，轉彎車應讓
    直行車先行，而依當時情形天候晴、日間自然光線、路面鋪
    設柏油、乾燥、無缺陷、無障礙物且視距良好，並無不能注
    意之情事，竟疏未注意，貿然左轉，致其駕駛之上開自小客
    車與沿金華街西向東方向直行之游金吉男所騎乘之車牌號碼
    ＬＮ六－二五九號重型機車發生碰撞，致游金吉男人車倒地
    ，受有多重器官衰竭、降主動脈剝離、後腹腔血腫及廣泛缺
    血性腸壞死、雙上肢及下肢廣泛性軟組織傷害、右手橈骨尺
    骨遠端骨折等傷害，經送往國立臺灣大學醫學院附設醫院急
    救，仍因上開車禍傷勢引起體腔、四肢外傷出血致出血性休
    克，於同年十月一日七時四分許死亡。甲○○於肇事後，員
    警前往現場處理時，旋向處理之員警承認肇事自首而接受裁
    判。
二、案經游金吉男之子乙○○訴由臺北市政府警察局大安分局報
    告臺灣臺北地方法院檢察署（下稱臺北地檢署）檢察官偵查
    起訴。
    理  由
一、認定犯罪事實所憑之依據：
    上開事實一之部分，業據被告於本院九十九年一月二十五日
    審理時供承不諱（本院當日審判筆錄參照），復有道路交通
    事故現場圖、補充資料表、談話紀錄表、調查報告表(一)(二)各
    一份、現場照片十二張及監視光碟一片在卷可稽（偵卷第十
    五頁至第十八頁、第二十頁、第二三頁至第二九頁參照），
    而被害人游金吉男係因本件事故受有多重器官衰竭、降主動
    脈剝離、後腹腔血腫及廣泛缺血性腸壞死、雙上肢及下肢廣
    泛性軟組織傷害、右手橈骨尺骨遠端骨折等傷害，導致體腔
    、四肢外傷出血引起出血性休克，而於九十八年十月一日七
    時四分不治死亡乙節，有國立臺灣大學醫學院附設醫院診斷
    證明書、臺北地檢署相驗筆錄、相驗屍體證明書、檢驗報告
    表及相驗相片二十二張等在卷足憑（偵卷第十二頁，相卷第
    二九頁至第三八頁、第五七頁至第六七頁參照），是被告甲
    ○○之行為與被害人之死亡間，自有相當因果關係，此情已
    足認定。且按汽車行駛至交岔路口，轉彎車應讓直行車先行
    ，道路交通安全規則第一百零二條第一項第七款定有明文。
    被告為考領駕照之駕駛人，對此自應知悉，而本件復無其於
    肇事時有不能注意之證據，足證被告疏未注意及此，確有過
    失行為。綜上所述，本件事證明確，被告過失致人於死之犯
    行堪以認定，應予依法論科。
二、論罪科刑之法律適用：
  (一)核被告甲○○所為，係犯刑法第二百七十六條第一項之過失
    致人於死罪。
  (二)被告於肇事後，旋即報警，俟員警前往現場處理時，被告在
    場並承認為肇事者，有臺北市○○○○○道路交通事故肇事
    人自首情形紀錄表一紙在卷足憑（偵卷第二一頁反面參照）
    ，其對於未發覺之犯罪，表示願接受裁判之意，爰依刑法第
    六十二條前段自首之規定，減輕其刑。
  (三)爰審酌被告因一時失慮，方為本件犯行，又其駕車肇事之過
    失，肇致被害人死亡之結果，對被害人家屬造成無可彌補之
    創傷，而其犯後坦承犯行，並已以新臺幣（下同）四百五十
    萬元與被害人家屬達成和解，此有和解書及收據三紙附於本
    院卷可稽，堪認其犯後態度良好，兼衡其智識程度、生活狀
    況及品行等一切情狀，量處如主文所示之刑，並諭知易科罰
    金之折算標準。
  (四)末查，被告前未曾因故意犯罪受任何有期徒刑以上刑之宣告
    ，此有臺灣高等法院被告前案紀錄表一份在卷可稽，其因過
    失而致罹刑章，經此偵、審之程序，當知所警惕，認其上開
    所受刑之宣告以暫不執行為適當，併依法諭知緩刑二年，用
    啟向上。
據上論斷，應依刑事訴訟法第二百九十九條第一項前段，刑法第
第二百七十六條第一項、第六十二條前段、第四十一條第一項前
段、第七十四條第一項第一款，刑法施行法第一條之一，判決如
主文。
本案經檢察官謝憲杰到庭執行職務。
中    華    民    國    99    年    1     月    29    日
                  刑事第九庭    法  官  張詩芸
以上正本證明與原本無異。
如不服本判決應於收受送達後10日內向本院提出上訴書狀，並應
敘述具體理由；其未敘述上訴理由者，應於上訴期間屆滿後20日
內向本院補提理由書（均須按他造當事人之人數附繕）「切勿逕
送上級法院」。
                                書記官  顏淑華
中    華    民    國    99    年    1     月    29    日
附錄本案論罪科刑法條全文：
中華民國刑法第二百七十六條
因過失致人於死者，處二年以下有期徒刑、拘役或二千元以下罰
金。
從事業務之人，因業務上之過失犯前項之罪者，處五年以下有期
徒刑或拘役，得併科三千元以下罰金。

司法院資訊處製作；財團法人民間司法改革基金會備份。
